【裁判字號】    90,易,2236
【裁判日期】    901210
【裁判案由】    竊盜
【裁判全文】
臺灣臺南地方法院刑事判決                          九十年度易字第二二三六號
    公  訴  人  臺灣台南地方法院檢察署檢察官
    被      告  乙○○原姓名.
    被      告  甲○○
右列被告因竊盜案件，經檢察官提起公訴（九十年度偵字第三四八號），本院判決如
左：
    主  文
乙○○（原姓名許順蜀）、甲○○共同竊盜，各處有期徒刑肆月，如易科罰金均以銀
元參佰元折算壹日。
    事  實
一、乙○○（民國九十年七月二日改名；原姓名許順蜀）為宏龍土木包工業負責人，
    於民國八十九年十二月三十日與行政院農業委員會林務局嘉義林區管理處（以下
    簡稱林管處）簽約承包台南縣東山鄉○○村○○○段大埔區第十五林班坑溝整治
    工程，雙方約定施工中開挖之剩餘土，由現場監工即林務局人員丙○○指定適當
    地點堆放於溝岸上方，乙○○於九十年一月三十一日進場開工，並指派其僱用之
    甲○○為該工地負責人。詎乙○○、甲○○二人獲悉中華工程股份有限公司興達
    工務所（以下簡稱興達工務所）向全承興業股份有限公司（以下簡稱全承公司）
    零星採購塊石，竟共同意圖為自己不法之所有，利用假日及夜間停工，丙○○不
    在工地之際，竊取該處工地施工所開挖尚未回填之剩餘土石，交付全承公司，由
    甲○○指派不知情之劉勝乾、莊永成與劉財益分別駕駛ＸＫ─５６２號、９Ｊ─
    ３５９號及９Ｊ─４４９號牌曳引車，先於九十年二月十一日（星期日）中午以
    後，自冷水坑工地，依序分別載運三萬六千五百四十公斤、四萬三千七百四十公
    斤與三萬七千二百六十公斤土石，於九十年二月十二日上午八時許，至高雄縣永
    安鄉興達工務所卸載；繼於同年月十二日夜間九時三十分許，再分別裝載約二十
    公噸左右之土石時，為警當場查獲。
二、案經台南縣警察局白河分局報請台灣台南地方法院檢察署檢察官偵查起訴。
    理  由
一、訊據被告乙○○、甲○○坦承於右揭時地，向林管處承包泠水坑段坑溝整治工程
    ，進行開挖施工，核與證人劉勝乾、莊永成與劉財益供述相符，並有興達工務所
    九十年二月十二日磅單與泠水坑現場照片在卷可稽（見偵查卷頁二十一、二十八
    至三十一）。被告乙○○、甲○○雖否認竊取開挖剩餘土石，辯稱因該處土石堆
    積過多，經被告甲○○向被告乙○○請示，同意依工程投標標價清單，將遠運土
    拋棄，交由全承公司派曳引車處理云云。惟查，上開工地「施工中開挖之剩餘土
    ，由現場監工人員指定適當地點堆放於溝岸上方」，有施工補充說明可稽（見警
    卷頁二十第六點）；被告乙○○於偵查中供承「現場監工人員」係指林務局之丙○○（見偵查卷頁十九）；證人丙○○於偵查中證稱施工補充說明施工中開挖之
    剩餘土，係指開挖工程進行中的土，完工後仍要背後回填，至工程投標標價清單
    第四項「剩餘土與遠運土」，係指回填後之剩餘土等語（見偵查卷頁二十四）。
    是以，被告乙○○與甲○○不待工程完工回填，又不向丙○○表示如何處理，卻
    利用假日及夜間停工，丙○○不在工地之際，僱工將開挖之剩餘土搬運離開工地
    現場，顯已違反上開契約之約定，所辯係故意曲解上開契約之內容，要屬卸責之
    詞，不足採信。被告乙○○與甲○○未經林務局同意，擅自將尚未完工回填之剩
    餘土石，交付全承公司，具有不法所有之意圖甚明，合屬竊取行為，已可認定。
    被告二人所辯顯屬事後畏罪卸責之詞，洵無可採。綜上所述，事證明確，被告犯
    行堪以認定。
二、核被告乙○○、甲○○所為，意圖為自己不法之所有，而竊取他人之財物，均係
    犯刑法第三百二十條第一項之竊盜罪。被告二人有犯意聯絡及行為分擔，皆為共
    同正犯。爰審酌被告犯罪之動機、目的、手段、所生危害、犯罪後態度等一切情
    狀，量處如主文所示之刑，並諭知易科罰金之折算標準，以資懲儆。
三、據上論斷，應依刑事訴訟法第二百九十九條第一項前段，刑法第二十八條、第三
    百二十條第一項、第四十一條第一項前段，罰金罰鍰提高標準條例第一條前段、
    第二條，判決如主文。
四、本案經檢察官陳建弘到庭執行職務。
中      華      民      國      九十      年      十二    月    十    日
                              臺灣臺南地方法院刑事第一庭
                                    法  官   蘇義洲
右正本證明與原本無異。
如不服本判決，應於判決送達後十日內向本院提出上訴狀( 應附繕本 )。
                                    書記官   岑  玢
中      華      民      國      九十      年      十二    月    十七    日
附錄本案論罪科刑法條全文：
刑法第三百二十條第一項：意圖為自己或第三人不法之所有，而竊取他人之動產者，
                        為竊盜罪，處五年以下有期徒刑、拘役或五百元以下罰金
                        。


司法院資訊處製作；財團法人民間司法改革基金會備份。
